# 关于对有限合伙企业的控制权认定

提问人：lhflyc 时间：2015-12-01 19:07:16
请教陈版主，A公司作为LP对合伙企业出资99%，B作为GP对合伙企业出资1%。 1 、由GP对担任执行合伙人，决定合伙企业对外投资（合伙企业的主营业务即对外投资其他公司，股权溢价后退出取得收益）； 2 、分配收益时首先分配给LP直至其收回实缴出资额。如有余额，80%按出资比例分配给全体合伙人，20%分配给普通合伙人；如果按照权益比例的话A公司是可以对合伙企业进行控制的，但是如果看合伙企业的实际经营决策权，A公司不能对其进行控制。那么在这种情况下，A公司的财务报表应该合并该合伙企业吗？
如果不进行合并，个表放到长期股权投资列报还是其他非流动资产中？

回答人：chenyiwei
从你所说的情况看，可以基本确定B（GP）是A（LP）的代理人，即相当于A聘请的职业理财经理人，利用其专业知识、经验和人脉等为A提供理财服务，所以B的决策权实际上是归属于A的，该合伙企业应纳入A的合并报表范围。

提问人：lichen1102 时间：2015-12-31 15:05:35
陈版，楼主讲的这种情况，我觉得主要存在于私募股权基金的情况，在私募股权基金中相关活动主要是投资活动，其决策机构是投资委员会，LP通常不会在投委会有席位，另外，私募股权基金还设有合伙人会议，主要对极端事项进行表决，因此我认为即使LP持有比例为99%，也不会形成控制，基于股权基金这种形式在投资方的单体报表中可放入AFS核算，供大家讨论。

回答人：chenyiwei
不赞同这样处理。即使形式上投资决策权全部归属于GP，但因为GP通常占比很小，其所占经济利益的量级和可变动性都不重大，GP应被认定为代理人，其权力归属于背后的主要责任人——LP。这时是LP控制该合伙企业。